臺灣雲林地方法院刑事判決　　　　　　　96年度交訴字第60號
公　訴　人　臺灣雲林地方法院檢察署檢察官
被　　　告　甲○○
上列被告因公共危險等案件，經檢察官提起公訴（96年度偵字第
4376號），本院判決如下：
    主  文
甲○○服用酒類，不能安全駕駛動力交通工具而駕駛，處有期徒
刑陸月，如易科罰金，以新臺幣壹仟元折算壹日；又駕駛動力交
通工具肇事，致人受傷而逃逸，處有期徒刑陸月，如易科罰金，
以新臺幣壹仟元折算壹日。應執行有期徒刑陸月，如易科罰金，
以新臺幣壹仟元折算壹日。
被訴過失傷害部分公訴不受理。
    事  實
一、甲○○於民國96年8 月20日中午12時至下午3 時許，在雲林
    縣斗六市○○路友人住處，飲用藥酒後，已處於不能安全駕
    駛動力交通工具之狀態，竟仍於同日下午4 時30分許，駕駛
    車牌號碼CV-3980 號自用小客車離去，稍後並沿斗六市○○
    路由南往北方向行駛。嗣於同日下午5 時33分許，行經萬年
    路「中泰汽車修配廠」前20公尺時，原應注意車前狀況，隨
    時採取必要之安全措施，而依當時狀況，又無不能注意之情
    事，卻因服用酒類後注意力降低，而疏未注意及此，不慎撞
    及由乙○○駕駛，因故障暫停路旁之車牌號碼PG-2239 號自
    用小客車之車尾左側保險桿，致乙○○受有輕微腦震盪之傷
    害。詎甲○○於駕駛上開動力交通工具肇事，致乙○○受傷
    後，竟萌生肇事逃逸之犯意，未下車察看，而駕車離去。嗣
    經乙○○提供甲○○所駕駛車輛之車牌號碼，為警循線查獲
    ，並於同日晚間9 時31分許，抽測其血液中所含酒精濃度，
    高達每公升266.5 毫克，換算呼氣酒精濃度為每公升1.26毫
    克，始悉上情。
二、案經乙○○訴由雲林縣警察局斗六分局報告臺灣雲林地方法
    院檢察署檢察官偵查起訴。
    理  由
一、按本件被告甲○○所犯係死刑、無期徒刑、最輕本刑為3 年
    以上有期徒刑以外之罪，其於準備程序就上開被訴事實均為
    有罪之陳述，經受命法官告知簡式審判程序之旨，並聽取其
    與公訴人之意見後，本院認無不得或不宜改依簡式審判程序
    進行之情事，爰依刑事訴訟法第273 條之1 第1 項、第284
    條之1 規定，裁定由受命法官獨任進行簡式審判程序，合先
    敘明。
二、有罪部分：
  (一)上揭犯罪事實，業據被告甲○○坦承不諱，核與告訴人乙○
    ○於警詢指訴之情節相符，並有道路交通事故現場圖、道路
    交通事故調查報告表(二)、A2類道路交通事故調查報告表、刑
    法第185 條之3 案件測試觀察紀錄表、道路交通事故檢測委
    託書、洪揚醫院毒物測定檢驗單、診斷證明書各1 件，及照
    片5 張在卷可稽。被告自白核與事實相符，應可採信。本案
    事證明確，被告犯行已堪認定，應依法論科。
  (二)核被告甲○○所為，係犯刑法第185 條之3 之服用酒類不能
    安全駕駛動力交通工具而駕駛罪、第185 條之4 之肇事逃逸
    罪。被告所犯上開2 罪，罪名不同，行為互殊，應予分論併
    罰。爰審酌被告前因酒醉駕車案件，經本院以90年度六交簡
    字第178 號判決判處有期徒刑3 月確定，於90年9 月12日易
    科罰金執行完畢（不構成累犯），此有臺灣高等法院被告前
    案紀錄表在卷可憑；被告既曾有酒醉駕車經判處徒刑之前案
    ，可見被告應明知酒精成分對人之意識、控制能力具有不良
    影響，且超量飲酒將導致對周遭事務之辨識及反應能力降低
    ，對往來之公眾及駕駛人自身皆具有高度之危險性。此次竟
    仍無視於禁令，恣意觸法，在飲酒達酒醉狀態，無法安全駕
    駛之情況下，依然駕車行駛於道路，顯見被告並未記取教訓
    ，實有可議；又被告於肇事後，雖駕車離去，逃避責任。但
    從告訴人乙○○於警詢供稱：「當時CV-3980 號自小客車撞
    擊後有放慢速度，我有看見」等語（見警卷第5 頁），亦即
    被告於車禍發生後，有放慢速度。參諸事故當時為夏日下午
    ，被告透過車窗，應可看見告訴人於車禍後之狀況，因告訴
    人並未因本件車禍造成出血性之傷害，此有上揭診斷證明書
    在卷可憑；衡諸此情，被告應係看見告訴人之狀況後，認為
    並無大礙，無生命之危險，始行離去。其所致告訴人之傷害
    及肇事逃逸之情節，可認均屬輕微。再念及被告於犯後坦承
    犯行；復與告訴人達成和解，賠償告訴人所受損害，並已付
    清賠償金，有和解書1 份在卷可稽，犯後態度尚稱良好；以
    及有2 名就讀國中之女兒亟待扶養照護，有被告之戶口名簿
    1 紙在卷可參。本院斟酌被告此等犯罪之動機、目的、手段
    ，及其品行、生活狀況、所生危害及犯罪後之態度等一切情
    狀，爰分別量處如主文所示之刑，併均諭知易科罰金之折算
    標準，另定如主文所示之應執行刑及易科罰金之折算標準，
    相信被告經此刑事處罰，能知所警惕，深切反省、戒除酒癮
    ，並於日後希勿再犯，以維繫社會及其家庭之安全。
三、不受理部分：
    按告訴乃論之罪，告訴人於第一審辯論終結前，得撤回其告
    訴；又告訴經撤回者，應諭知不受理之判決。刑事訴訟法第
    238 條第1 項、第303 條第3 款分別定有明文。查公訴意旨
    略以：被告於上開時、地駕車不慎，撞及告訴人乙○○所駕
    車輛，致告訴人受有輕微腦震盪之傷害，因認被告涉犯刑法
    第284 條第1 項前段之過失傷害罪嫌等語。惟查，告訴人乙
    ○○告訴被告甲○○過失傷害部分，起訴書認係觸犯刑法第
    284 條第1 項之罪，依同法第287 條前段之規定，須告訴乃
    論。茲據告訴人撤回告訴，有刑事撤回狀在卷可稽。依照上
    開說明，此部分爰不經言詞辯論，逕為諭知不受理之判決。
據上論斷，應依刑事訴訟法第273 條之1 第1 項、第284 之1 、
第299 條第1 項前段、第303 條第3 款、第307 條，刑法第185
條之3 、第185 條之4 、第41條第1 項前段、第51條第5 款，刑
法施行法第1 條之1 ，判決如主文。
本案經檢察官蕭如娟到庭執行職務。
中　　華　　民　　國　　96　　年　　12　　月　　28　　日
                  刑事第三庭    法  官  陳銘壎
以上正本證明與原本無異。
如不服本判決，應於判決收受後10日內，向本院提出上訴狀（須
附繕本）。
                                書記官　魏輝碩
中　　華　　民　　國　　96　　年　　12　　月　　28　　日
附錄本案論罪科刑法條全文：
中華民國刑法第185條之3：
服用毒品、麻醉藥品、酒類或其他相類之物，不能安全駕駛動力
交通工具而駕駛者，處一年以下有期徒刑、拘役或三萬元以下罰
金。
中華民國刑法第185條之4：
駕駛動力交通肇事，致人死傷而逃逸者，處有期徒刑六月以上五
年以下有期徒刑。
